【裁判字號】    99,上訴,530
【裁判日期】    990614
【裁判案由】    毒品危害防制條例
【裁判全文】
臺灣高等法院臺南分院刑事判決         99年度上訴字第530號
上 訴 人
即 被 告  甲○○
上列上訴人因違反毒品危害防制條例等案件，不服臺灣臺南地方
法院99年度訴字第387號中華民國99年4月20日第一審判決（起訴
案號：臺灣臺南地方法院檢察署99年度毒偵字第11號），提起上
訴，本院判決如下：
    主  文
上訴駁回。
    理  由
一、依刑事訴訟法第350條、第361條、第362條、第367條規定，
    不服地方法院之第一審判決而上訴者，須提出上訴書狀，並
    應敘述具體理由，為上訴必備之程式；其所提出之書狀未敘
    述上訴理由，或僅曾以言詞陳述上訴理由者，均應於上訴期
    間屆滿後20日內補提理由書於第一審法院。第一審法院經形
    式審查，認逾期未補提上訴理由者，應定期間先命補正；逾
    期未補正者，為上訴不合法律上之程式，應以裁定駁回。倘
    已提出上訴理由，但所提非屬具體理由者，則由第二審法院
    以上訴不合法律上之程式，判決駁回。而所謂具體理由，必
    係依據卷內既有訴訟資料或提出新事證，指摘或表明第一審
    判決有何採證認事、用法或量刑等足以影響判決本旨之不當
    或違法，而構成應予撤銷之具體事由，始克當之（例如：依
    憑證據法則具體指出所採證據何以不具證據能力，或依憑卷
    證資料，明確指出所為證據證明力之判斷如何違背經驗、論
    理法則）；倘僅泛言原判決認定事實錯誤、違背法令、量刑
    失之過重或輕縱，而未依上揭意旨指出具體事由，或形式上
    雖已指出具體事由，然該事由縱使屬實，亦不足以認為原判
    決有何不當或違法者（例如：對不具有調查必要性之證據，
    法院未依聲請調查亦未說明理由，或援用證據不當，但除去
    該證據仍應為同一事實之認定），皆難謂係具體理由，俾與
    第二審上訴制度旨在請求第二審法院撤銷、變更第一審不當
    或違法之判決，以實現個案救濟之立法目的相契合，並節制
    濫行上訴（ 最高法院97年度台上字第892號刑事判決意旨參
    照）。
二、上訴意旨略以 ：上訴人即被告甲○○因施打海洛因獲判8月
    徒刑，然上訴人尚須奉養高齡老母，現在若入獄，後果不堪
    設想，爰請求准予上訴人美沙冬替代療法云云。
三、經查：
（一）被告甲○○前因違反肅清煙毒條例、懲治盜匪條件，分別
      經法院判處有期徒刑2年5月10日、7年2月，應執行有期徒
      刑9年確定 ，又因違反貪污治罪條例、肅清煙毒條例、稅
      捐稽徵法案件，先後經法院判處有期徒刑8月、3年10月、
      10月確定 ，上開案件接續執行，於民國（下同）96年4月
      15日縮短刑期假釋期滿執行完畢。甲○○前因施用毒品案
      件，於87年8月27日執行觀察勒戒完畢釋放後 ，由臺灣臺
      南地方法院檢察署檢察官以98年度戒毒偵字第 126號為不
      起訴處分確定。詎甲○○仍未戒除毒品，復基於施用毒品
      之犯意，於98年12月15日16時30分許，在臺南市臺南公園
      廁所施用第一級毒品海洛因，為警於同日16時40分許，在
      臺南市○區○○街與北華路口查獲，並扣得第一級毒品海
      洛因6小包（驗餘淨重0.64公克）。
（二）上開事實，業據被告於警詢、偵查及原審準備程序坦承不
      諱，並有長榮大學確認報告、偵辦涉嫌毒品案採驗尿液送
      驗編號年籍對照表、法務部調查局濫用藥物實驗室鑑定書
      各1紙在卷可按，復有扣案之白色粉末6小包可資佐證。上
      開白色粉末6小包 ，經法務部調查局以化學呈色法及氣相
      層析質譜儀分析法鑑定結果，確含有海洛因成分，此有臺
      南市警察局第五分局扣押物品目錄表、查獲毒品條例案毒
      品初步檢驗報告單及法務部調查局濫用藥物實驗室99年1
      月12日調科壹字第09923001110號鑑定書各1紙附卷可稽，
      堪認被告上開自白與事實相符，應屬可信。
（三）原審法院認被告甲○○所為，係違反毒品危害防制條例第
      10條第1項之施用第一級毒品罪 。其持有第一級毒品之低
      度行為，為進而施用之高度行為所吸收，均不另論罪。被
      告有如前述之前科紀錄及徒刑執行等情，有臺灣高等法院
      被告前案紀錄表在案可憑 ，其於5年以內故意再犯本件有
      期徒刑以上之罪，為累犯 ，應依刑法第47條第1項規定，
      加重其刑。爰審酌被告曾因施用毒品案件，經裁定送勒戒
      處所觀察、勒戒及令入戒治處所施以強制戒治，此有臺灣
      高等法院被告前案紀錄表1紙附卷可參 ，顯見被告仍未戒
      除毒癮，復犯本件施用第一級毒品之犯行，顯見其無悔改
      之意，意志不堅，惟念其施用毒品之犯行乃自戕一己之身
      體健康，尚未害及他人，犯罪後復坦承犯行，態度良好等
      一切情狀，量處有期徒刑8月 ，並宣告沒收銷燬扣案之第
      一級毒品海洛因6小包（驗餘淨重0.64公克） 。原審法院
      已詳敘認定上訴人犯罪事實之理由、證據及量刑審酌之事
      由，從形式上予之審查，並無違背法令之情形。
（四）上訴人雖以前揭情詞提起上訴，惟查：原審法院業已衡酌
      被告之犯罪手段、犯罪所生之危害、犯後態度等一切情狀
      ，量處上開之刑，尚與罪刑相當原則無違。上訴意旨僅泛
      稱其因家庭因素考量，請求准予美沙冬替代療法云云，並
      未依據卷內訴訟資料或提出新事證，具體指摘原審判決關
      於採證認定事實、適用法律或量刑有何違法或不當之處。
      揆諸上揭說明，本件上訴不合上訴之法定要件，應予駁回
      ，並不經言詞辯論為之。
四、據上論斷，應依刑事訴訟法第367條前段、第372條，判決如
    主文。
中    華    民    國    99    年    6     月    14    日
                  刑事第三庭    審判長法  官  陳義仲
                                      法  官  宋明中
                                      法  官  蔡勝雄
以上正本證明與原本無異。
如不服本判決應於收受送達後10日內向本院提出上訴書狀，其未
敘述上訴理由者，並得於提起上訴後10日內向本院補提理由書（
均須按他造當事人之人數附繕本）「切勿逕送上級法院」。
                                      書記官  汪姿秀
中    華    民    國    99    年    6     月    14    日

司法院資訊處製作；財團法人民間司法改革基金會備份。
